# 以改制基准日为申报基准日

提问人：ying0518 时间：2013-10-12 10:00:20
请教陈版，拟申报企业于 2013 年 8 月改制为股份有限公司，会计师已经出具了改制基准日审计报告，如果直接以改制基准日出具申报期的审计报告是不是有什么问题？基准日股份公司尚未成立，以股份公司名义签署申报期财务报告是不是恰当？

回答人：chenyiwei
IPO肯定是不可以直接以改制基准日作为申报期最后一期期末的，原因正如你所述，此时股份公司尚未成立。
在实务中，一些场外市场挂牌项目（尤其是地方性的股权交易市场）因为门槛低、制度尚未健全等原因，可能允许这样做（但其底线是在申报时点，股份公司已经正式成立）。如果截至二年一期申报报表的审计报告日，股份公司已经成立（例如先期已经先以同一基准日出具了股改基准日净资产审计报告，据此完成股份有限公司变更程序），则此时的审计报告致送对象应表述为“XX股份有限公司（原XX有限责任公司）全体股东”。

提问人：ying0518 时间：2013-10-13 19:55:52
谢谢陈版，有一点疑惑，IPO企业三年一期的申报材料当中，改制日之前的期间也是以股份公司的名义签署的； 基准日股份公司没成立而审计报告日股份公司已经成立，为什么在非IPO可能允许而在IPO就不被允许？我理解无论是否IPO申报，有限责任公司改制前后会计主体实质上都没有发生改变，法律形式上股份公司也完全是原有限责任公司的延续。

回答人：chenyiwei
证监会要求在IPO项目中，至少申报报表的最后一期资产负债表要反映出发行前的股本数量和结构状况。所以申报报表的最后一期资产负债表日应在股份有限公司变更之日后。在 2007 年中国中铁IPO时曾经出现过申报的最后一期资产负债表日在股份公司设立日之前的情况，但因为引起了其他一些问题，后来不再允许。
这主要还是监管政策方面的问题。

提问人：xiaomu77 时间：2014-04-02 14:38:24
请问版主，以 12 月 31 日为股改基准日,是否可用年度审计报告？如果不可以，考虑的因素是什么？

回答人：chenyiwei
我理解没有明确规定说不可以，因为年度财务报表本身就是通用目的的财务报表，没有规定其不得用于改制用途。但是习惯上仍然是单独出具一份改制基准日净资产审计报告。尽管可能是完全建立在年审工作基础上的。

提问人：xiaomu77 时间：2014-04-14 13:36:23
习惯上单独出具一份改制基准日净资产审计报告，基于什么考虑的呢

回答人：chenyiwei
1 、满足惯例上的形式要求； 2 、这类净资产因为只是后附母公司单体的基准日资产负债表，所以信息量较少，出具此类报告可能较快，有助于提升及时性。

提问人：天堂惆怅客 时间：2015-12-18 17:28:22
现在新三板这块，可以股改日和申报基准日是同一个日期吧？

回答人：chenyiwei
目前新三板允许股改基准日和申报期最后一个资产负债表日为同一日。

提问人：tony868lamy 时间：2016-01-05 13:03:48
陈老师：关于“底线是在申报时点，股份公司已经正式成立”，这是目前的申报期惯例，还是明文规定？

回答人：chenyiwei
申报时如果不是股份有限公司，那就不符合申报条件了。新三板同样对申报主体资格是有要求的。

提问人：tony868lamy 时间：2016-01-05 13:17:50
最后一期的资产负债表日之前，如果企业已召开创立大会（构建了规范治理结构），并完成净资产折股整体变更股份公司的验资手续，同时提交了工商变更登记申请（注：已办理了外商投资企业股份公司批准证书）；请问：从法律层面上讲是否具备了申报主体资格？ 另问： 1 ）后续在申报材料中将工商变更登记信息作为期后事项披露的处理是否可行？ 2 ）在创立大会召开后，验资并取得外商投资企业股份公司的批复文件，能否在财务账上体现为股本？

回答人：chenyiwei
3 、外商投资企业的批准证书属于行政许可，如果资产负债表日尚未获得变更为股份公司的批准证书，则即使其他变更程序均已完备，基准日资产负债表上也不能确认为股本。

回答人：chenyiwei
2 、基准日是有限责任公司，申报日已经变更为股份有限公司的，应在申报材料中补充披露基准日后的变更具体实施情况。

回答人：chenyiwei
1 、这种情况下，会计上可以确认股份有限公司的股本，但是法律上因为尚未办理变更为股份有限公司的工商登记，所以在资产负债表日尚不具备申报的主体资格。